# 同控下期初重述少数股东权益的考虑

提问人：Edison666 时间：2021-04-18 08:05:05
陈老师，你好，
工作中遇到一个问题，求助您一下：
A持有B 60%股权，B持有C 70%股权。
A将其持有的一家子公司甲以 100 万对价处置给了C，甲在A公司合并报表中的账面价值是 50 万。
B公司同控收购甲，确认资本公积 50 万元。期初重述对比数时，因实际未支付款项，用资本公积代替长投进行合并抵消，确认资本公积 90 万（期初账面净资产是 90 万）。
想问一下在B公司的合并报表中，在期初时点以及收购时点，是否都应该分占40%的少数股东权益

回答人：chenyiwei
在B公司的合并报表中，在期初时点以及收购时点，上述资本公积 90 均应按比例分配给持有C公司30%股权的少数股东。